臺灣高等法院臺中分院刑事裁定　
111年度抗字第845號

抗  告  人  
即  受刑人  吳宗仰



上列抗告人因聲請定應執行刑案件，不服臺灣臺中地方法院中華
民國111年8月8日所為111年度聲字第2308號裁定，提起抗告，本
院裁定如下：
    主  文
抗告駁回。
    理  由
一、抗告意旨詳如附件「刑事聲明抗告狀」所載。
二、按裁判確定前犯數罪者，併合處罰之，有二裁判以上者，依
    刑法第51條之規定，定其應執行之刑，同法第50條、第53條
    分別定有明文。次按數罪併罰之定應執行刑，其目的在將各
    罪及其宣告刑合併斟酌，予以適度評價，而決定所犯數罪最
    終具體實現之刑罰，透過重新裁量之刑罰填補受到侵害的社
    會規範秩序，而非絕對執行累計宣告刑，以免處罰過苛，俾
    符罪責相當之要求，為一種特別的量刑過程。相較於刑法第
    57條所定科刑時應審酌之事項係對一般犯罪行為之裁量，定
    應執行刑之宣告，乃對犯罪行為人人格及所犯各罪間的整體
    關係之總檢視，除應考量行為人所犯數罪反應出之人格特性
    ，並應權衡行為人之責任與整體刑法目的及相關刑事政策，
    且應審酌回復社會規範秩序之要求，在量刑權之法律拘束性
    原則下，依刑法第51條第5款之規定，採限制加重原則，以
    宣告各刑中之最長期為下限，各刑合併之刑期為上限，但最
    長不得逾30年，資為自由裁量權之外部界限，並應受法秩序
    理念規範之比例原則、平等原則、責罰相當原則、重複評價
    禁止原則等自由裁量權之內部抽象價值要求界限之支配，使
    輕重得宜，罰當其責，俾符合法律授與裁量權之目的，以區
    別數罪併罰與單純數罪之不同，兼顧刑罰衡平原則。個案之
    裁量判斷，除非有全然喪失權衡意義或其裁量行使顯然有違
    比例、平等諸原則之裁量權濫用情形，否則縱屬犯罪類型雷
    同，仍不得將不同案件裁量之行使比附援引，與本案之量刑
    輕重比較，視為判斷法官本於依法獨立審判之授權所為之量
    刑裁奪有否濫用情事。此與所謂相同事務應為相同處理，始
    符合比例原則與平等原則之概念，迥然有別（最高法院107
    年度台上字第2111號、100年度台上字第21號、105年台抗字
    第927號裁判意旨參照）。故關於刑之量定，既係實體法上
    賦予法院得為自由裁量之事項，法院依刑法第51條第5款規
    定定應執行刑時，如已審酌被告所犯各罪中，曾定執行刑者
    所定刑度，在數罪各刑之宣告刑或執行刑合併刑期範圍內重
    定執行刑，而未有逾越法律所規定之範圍，或濫用其權限，
    即不得任意指摘為違法。
三、經查：抗告人吳宗仰所犯如附表所示各罪，先後經臺灣臺南
    地方法院、臺灣臺中地方法院判決確定在案，此有各該判決
    、臺灣高等法院被告前案紀錄表附卷可稽，嗣經檢察官聲請
    定其應執行之刑，原審法院經審核卷證結果，復書面通知抗
    告人於期限內對檢察官聲請定其應執行刑表示意見，抗告人
    未於期限內表示意見，有臺灣臺中地方法院中院平刑恆111
    聲2308字第2308號函(稿)、送達證書附於原審卷可參，認檢
    察官聲請為正當，而以附表各罪宣告刑中之最長期即有期徒
    刑6月以上，附表所示各罪合併之刑期上限有期徒刑1年3月
    以下，並考量附表編號2部分曾定應執行刑為有期徒刑7月確
    定，合計刑期為有期徒刑10月等情，在上開範圍內考量抗告
    人犯罪行為之不法與罪責程度，及施以矯正之必要性，酌定
    其應執行刑有期徒刑9月，經核並未逾越刑法第51條第5款之
    界限，合於法律規定之內、外部性界限，業已注意上開各罪
    中適度寬減其應受執行之刑期，以免累加宣告刑而對抗告人
    過於苛酷，基於保障抗告人此部分之期待利益，並未量處超
    過各該單獨宣告刑之加總，亦無明顯過重而違背比例原則或
    公平正義之情形，從形式上觀察，要屬事實審法院職權之合
    法行使，經核並無違誤。抗告意旨猶以其個人主觀上對法院
    量刑之期盼，徒憑己意而指摘原裁定不當，其抗告為無理由
    ，應予駁回。
據上論斷，應依刑事訴訟法第412條，裁定如主文。　　　　
中　　華　　民　　國　　111 　年　　9 　　月　  13　　日
             刑事第一庭 　審判長法　官　江  德  千   
                                法　官　柯  志  民
　　　　  　　　　　　　　　　　法　官　簡  源  希
以上正本證明與原本無異。
如不服本裁定，應於收受送達後5日內向本院提出抗告書狀（須
附繕本）。因疫情而遲誤不變期間，得向法院聲請回復原狀。
                                書記官  吳  麗  琴
　　　　　　　　　　　　　　　　
中　　華　　民　　國　　111 　年　　9 　　月　　13　　日
附表：受刑人吳宗仰定應執行刑案件一覽表
編　　　　　號  1 2  罪　　　　　名  幫助詐欺取財 三人以上共同詐欺取財  宣　　告　　刑  有期徒刑3月 有期徒刑6月(共2罪)  犯　罪　日　期  110/06/05  110/05/29、 110/06/01 （聲請書原載110/05/28至110/06/01，應予更正）  偵查(自訴)機關 年度案號  臺南地檢110年度 偵字第16524號 臺中地檢110年度 偵字第27980號等  最　後 事實審 法　  院 臺南地院 臺中地院   案　  號 111年度簡字 第237號 110年度金訴字 第1075號   判決日期 111/01/28 111/02/25  確　定 判　決 法　　院 臺南地院 臺中地院   案　　號 111年度簡字 第237號 110年度金訴字 第1075號   確定日期 111/03/08 111/05/25  是否為得易科 罰金、社會勞動之案件  得易科、社勞 不得易科罰金、得社勞  備註  臺南地檢111年度執字第2567號  臺中地檢111年度執字第7002號     編號2之罪定應執行有期徒刑7月